臺灣新竹地方法院刑事宣示判決筆錄
110年度易字第774號
公  訴  人  臺灣新竹地方檢察署檢察官
被      告  黃明鴻

                    籍設新竹市○區○○里○○路00○0號(新竹○○○○○○○○)

上列被告因竊盜案件，經檢察官追加起訴（110年度偵字第3076
號）後，聲請改依協商程序而為判決，本院於中華民國111年2月
11日下午4時在本院刑事第15法庭宣示判決，出席職員如下：
                                          法  官  王靜慧
                                          書記官  莊琬婷
                                          通  譯  楊德光
法官起立朗讀判決主文、犯罪事實要旨、處罰條文、附記事項，
及告以上訴限制、期間並提出上訴狀之法院，且諭知記載其內容
：
一、主  文： 
　　黃明鴻犯結夥三人以上攜帶兇器竊盜未遂罪，累犯，處有期
    徒刑伍月，如易科罰金，以新臺幣壹仟元折算壹日。
二、犯罪事實要旨：
　　郭志鴻（所涉竊盜犯行，經本院以110年度易字第245號判決
    判處有期徒刑6月）明知坐落新竹縣○○鎮○○○段00地號土地，
    係范兆良與他人共有之私人土地，非經同意，不得擅自砍伐
    生長其上之樹木，竟夥同李庭軒（所涉竊盜犯行，經本院以
    110年度易字第245號判決判處有期徒刑5月）、許明宗（本
    院另行審結）、黃明鴻、陳柏言（本院另行審結）等人，共
    同基於意圖為自己不法所有之結夥三人以上攜帶兇器竊盜之
    犯意聯絡，未經范兆良或上揭土地共有人同意，於民國108
    年7月7日晚間10時許前之不詳時間，由李庭軒騎乘車牌號碼
    000-000號普通重型機車（下稱A車），郭志鴻搭乘許明宗所
    駕駛、車牌號碼0000-00號自用小客車（下稱B車），陳柏言
    駕駛車牌號碼00-0000號自用小貨車（下稱C車），分別前往
    上揭土地處，且由其中某員以客觀上足供兇器使用之某不詳
    利器，砍伐生長於上揭土地之肖楠木，據以取得肖楠樹材1
    顆（直徑約55公分，長度約2.4公尺），復由李庭軒將渠等
    所攜帶之吊磚機（電動）接電，再由郭志鴻、許明宗、陳柏
    言等人，與隨後搭乘許明宗所駕駛之B車到場之黃明鴻，一
    起透過該吊磚機將上揭肖楠樹材，搬運至C車之後車斗擺放
    ，擬將之載運至他處變賣。惟隨即范兆良之堂姪范佐勝發現
    遭竊後，於108年7月7日晚間10時許，帶同員警前往上揭土
    地查緝，郭志鴻、許明宗、陳柏言、黃明鴻、李庭軒等見員
    警到場，擔心遭逮捕，未及載運上揭肖楠樹材離開即各自藏
    匿逃逸，因而未遂。其後員警查得A、B、C車（僅C車扣案，
    C車業已發還車主劉水國）、上揭吊磚機、鋼索、電瓶各1個
    等物（均未據扣案）遺留於現場，且在C車後車斗處，查獲
    上揭肖楠樹材扣案（業已發還范兆良之子范佐營），復於C
    車之副駕駛座腳踏板處，查得存有李庭軒DNA跡證之寶特瓶
    ，另於該址附近產業道路處，查得存有郭志鴻DNA跡證之口
    罩及安全帽，因而查獲。
三、處罰條文：
　　刑法第321條第2項、第1項第3款、第4款。
四、附記事項：
　㈠查被告黃明鴻前因違反森林法案件，經臺灣苗栗地方法院以1
    03年度訴字第315號判決判處有期徒刑10月，併科罰金新臺
    幣747,960元確定，有期徒刑部分於104年6月30日執行完畢
    等情，有臺灣高等法院被告前案紀錄表附卷可佐，其受徒刑
    之執行完畢，5年以內故意再犯本件有期徒刑以上之罪，於
    本案構成累犯，經公訴人於協商過程中參酌司法院釋字第77
    5號解釋文意旨後，認應加重其最低本刑。
　㈡按供犯罪所用、犯罪預備之物或犯罪所生之物，屬於犯罪行
    為人者，得沒收之，刑法第38條第2項前段定有明文。查未
    扣案之吊磚機、鋼索、電瓶及利器等物，雖係供被告等人犯
    本件加重竊盜犯行所用之物，惟被告黃明鴻於本院審理中陳
    稱：這些東西不是我的，我也不知這些東西下落為何等語（
    本院卷第72頁），卷內無證據證明上開物品屬被告黃明鴻所
    有，復無積極證據證明現仍存在，爰不予宣告沒收或追徵，
    併予敘明。
五、協商判決除有刑事訴訟法第455條之4第1項第1款於本訊問程
    序終結前，被告撤銷協商合意或檢察官撤回協商聲請者；第
    2款被告協商之意思非出於自由意志者；第4款被告所犯之罪
    非第455條之2第1項所定得以協商判決者；第6款被告有其他
    較重之裁判上一罪之犯罪事實者；第7款法院認應諭知免刑
    或免訴、不受理者情形之一，及違反同條第2項「法院應於
    協商合意範圍內為判決；法院為協商判決所科之刑，以宣告
    緩刑或2年以下有期徒刑、拘役或罰金為限」之規定者外，
    檢察官與被告均不得上訴。
六、如有前項得上訴之情形，得自收受宣示判決筆錄送達之日起
    20日內，向本院提出上訴書狀，上訴於第二審法院。　　
本案經檢察官陳子維追加起訴，檢察官林李嘉到庭執行職務。
中　　華　　民　　國　　111 　年　　 2　　月　  11  　日
                  刑事第三庭    書記官  莊琬婷
　　　　　　　　　　　　　　　　法  官  王靜慧
以上正本證明與原本無異。
中　　華　　民　　國　　111 　年　　2 　　月　　14　　日
                                書記官  陳弘明 
附錄本案論罪科刑法條：
中華民國刑法第321條
犯前條第1項、第2項之罪而有下列情形之一者，處6月以上5年以
下有期徒刑，得併科50萬元以下罰金：
一、侵入住宅或有人居住之建築物、船艦或隱匿其內而犯之。
二、毀越門窗、牆垣或其他安全設備而犯之。
三、攜帶兇器而犯之。
四、結夥三人以上而犯之。
五、乘火災、水災或其他災害之際而犯之。
六、在車站、港埠、航空站或其他供水、陸、空公眾運輸之舟、
    車、航空機內而犯之。
前項之未遂犯罰之。